臺灣高等法院臺南分院刑事判決　　　　100年度上易字第457號
上　訴　人　臺灣臺南地方法院檢察署檢察官
被　　　告　陳建文
上列上訴人因被告侵占案件，不服臺灣臺南地方法院99年度易字
第1405號中華民國100年4月29日第一審判決（起訴案號：臺灣臺
南地方法院檢察署98年度偵續字第210 號），提起上訴，本院判
決如下：
    主  文
上訴駁回。
    理  由
壹、公訴意旨略以：被告陳建文於民國94年7 月間，與蘇秋蓮合
    夥投資不動產，並共同購得臺南縣佳里鎮○○街95號（下稱
    95號房地）及臺南縣佳里鎮○○街99號（下稱99號房地） 2
    間房地，雙方約定由蘇秋蓮就上開2 間房地各出資新臺幣（
    下同）50萬元，陳建文則負擔部分頭期款、代書費、銀行規
    費等費用，另95號房地及99號房地分別登記在陳怡安及蘇秋
    蓮名下，且分別以陳怡安及蘇秋蓮名義，向新竹國際商業銀
    行（現改名為渣打銀行，下稱新竹商銀）貸款647萬元及748
    萬元，而陳建文則負責按月償還該2 筆貸款之本息至房地賣
    出為止，並保管上開銀行貸款帳戶之存摺、印章。嗣於95年
    5 月間，陳建文將95號房地以1080萬元之價格出售予他人，
    並將賣屋款項扣除上開房屋貸款及其本身就該屋所支出之費
    用後，退還50萬元之投資金予蘇秋蓮，尚餘10餘萬元之盈餘
    。然陳建文竟基於意圖為自己不法所有之犯意，向蘇秋蓮佯
    稱其已無資金償還99號房地之剩餘貸款，需辦理轉貸，蘇秋
    蓮遂配合陳建文辦理轉貸至三信商業銀行（下稱三信商銀）
    ，而陳建文則藉此機會，將申辦貸款金額提高為850 萬元，
    三信商銀乃於96年7月25日撥放850萬元之貸款入蘇秋蓮之帳
    戶，詎陳建文旋於96年8月1日自該帳戶內提領253,000 元，
    用以償還先前向蘇秋蓮借貸用於其他營業之周轉金，以及向
    蘇秋蓮購買冷氣之款項，以此方式將本應運用於合夥之資金
    ，據為己用。嗣於97年7 月間，蘇秋蓮接獲三信商銀之催繳
    貸款本息通知，調閱存摺明細後，始知上情，並經蘇秋蓮告
    訴偵辦，因認被告就其中253,000元部分，涉犯刑法第335條
    第1項侵占罪嫌。
貳、按犯罪事實應依證據認定之，無證據不得認定犯罪事實。不
    能證明被告犯罪者，應諭知無罪之判決。刑事訴訟法第 154
    條第2項、第301條第1 項分別定有明文。又認定不利於被告
    之事實，須依積極證據，茍積極證據不足為不利於被告事實
    之認定時，即應為有利於被告之認定，更不必有何有利之證
    據。而認定犯罪事實所憑之證據，雖不以直接證據為限，間
    接證據亦包括在內，然無論直接或間接證據，其為訴訟上之
    證明，須於通常一般之人均不致有所懷疑，而得確信其為真
    實之程度者，始得據之為有罪之認定，倘其證明尚未達到此
    一程度，而有合理之懷疑存在，致使無從為有罪之確信時，
    即應為無罪之判決（最高法院30年上字第816 號、76年臺上
    字第4986號判例意旨參照）。次按檢察官就被告犯罪事實，
    應負舉證責任，並指出證明之方法，刑事訴訟法第161條第1
    項定有明文。故檢察官對於起訴之犯罪事實，應負提出證據
    及說服之實質舉證責任。倘其所提出之證據，不足為被告有
    罪之積極證明，或其指出證明之方法，無從說服法院以形成
    被告有罪之心證，基於無罪推定之原則，自應為被告無罪判
    決之諭知，最高法院92年臺上字第128 號判例意旨參照。再
    按，刑事被告並無自證己罪之義務，其在訴訟上所為之辯解
    ，只須達於對起訴事證提出合理質疑之程度為已足，檢察官
    如對被告所舉反證仍有爭執，即應依刑事訴訟法第161 條規
    定積極舉證釋疑。被告等既堅決否認犯罪，檢察官所舉證據
    復不足以使法院產生有罪之心證，原判決因認被告等犯罪不
    能證明，於法尚無不合，最高法院97年度台上字第3099號判
    決意旨參照。是依上開最高法院判例及判決意旨可知，基於
    被告無自證己罪之義務，被告對於檢察官所起訴之事證所為
    之辯解，只須使法院達於合理懷疑之程度即可，檢察官如有
    爭執，即須依刑事訴訟法第161 條積極舉證，惟檢察官所舉
    證據如不足以使法院對被告產生有罪確信之心證，基於無罪
    推定之原則，法院即應為被告無罪判決之諭知。
參、次按被告以外之人於審判外之言詞或書面陳述，除法律有規
    定者外，不得作為證據；又被告以外之人於審判外之陳述，
    雖不符合同法第159條之1至第159條之4之規定，但經當事人
    於審判程序同意作為證據，法院審酌該言詞陳述或書面陳述
    作成時之情況，認為適當者，亦得為證據。當事人、代理人
    或辯護人於法院調查證據時，知有第159條第1項不得為證據
    之情形，而未於言詞辯論終結前聲明異議者，視為有前項之
    同意，刑事訴訟法第159條第1項及第159條之5分別定有明文
    。經查，本判決下列所引用之被告以外之人於審判外之陳述
    （包含書面陳述），雖屬傳聞證據，惟經檢察官、被告於本
    院準備程序及審判期日中均明示同意此部分之證據有證據能
    力（見本院卷第22頁、31頁），且迄至言詞辯論終結前亦未
    撤回前開同意，本院審酌上開證據資料製作時之情況，製作
    當時之過程、內容、功能等情況，其取得並無違法情形，具
    備合法可信之適當性保障，經綜合判斷，與本件犯罪待證事
    實，具有關連性，核無可信度明顯過低之情事，且認為以之
    作為證據應屬適當，爰依刑事訴訟法第159條之5規定，認前
    揭證據資料均有證據能力。
肆、公訴意旨認被告涉犯上開侵占罪嫌，無非係以證人即告訴人
    蘇秋蓮、告訴人之夫洪世勇之證詞、三信商銀蘇秋蓮之徵信
    調查資料表、放款帳卡明細單、客戶帳卡明細單、存匯款申
    請書、95號及99號房地之土地、建物移轉登記申請資料為其
    主要論據。
伍、訊據被告陳建文固坦承其確有將三信商銀蘇秋蓮貸款帳戶中
    之253,000 元以匯款方式匯入蘇秋蓮之台南縣區漁會帳戶，
    惟堅決否認有何侵占之犯行，辯稱：95號及99房地係二人合
    作投資，蘇秋蓮於上開房屋每間僅各出資50萬元，房地之各
    期貸款繳納、代書費、仲介費、房屋改建及裝璜費用等有關
    房屋未出售前之相關費用，全數由被告陳建文負責，且99號
    房地購買後，權狀、鑰匙由被告保管，在新竹商銀、三信商
    銀以蘇秋蓮名義貸款之存摺、印章亦由被告保管運用，到97
    年7 月因被告一時無法週轉，請蘇秋蓮先代為繳納貸款，蘇
    秋蓮即要求取回99號房地之權狀及帳戶、印章，並未繳納貸
    款，致99號房地最後被法拍，被告於該房屋花費之改建費、
    裝璜費等都沒有收回，蘇秋蓮並未曾告知貸款後之款項被告
    不能運用，被告並無侵占犯意及為自己不法所有之意圖等語
    。經查：
一、被告陳建文於94年7 月間，與蘇秋蓮合夥投資不動產，並共
    同購得95號房地及99號房地，雙方約定由蘇秋蓮就上開2 間
    房地各出資50萬元，陳建文則負擔部分頭期款、代書費、銀
    行規費及房屋整修等其他相關費用。而95號房地及99號房地
    分別登記在陳怡安及蘇秋蓮名下，並以陳怡安及蘇秋蓮名義
    ，各別向新竹商銀貸款647萬元及748萬元，由被告陳建文負
    責按月償還該2 筆貸款之本息，並保管上開銀行以陳怡安、
    蘇秋蓮名義貸款相關帳戶之存摺、印章。嗣於96年6、7月間
    被告陳建文與告訴人蘇秋蓮、其夫洪世勇一同前往三信商銀
    辦理99號房地之轉貸，貸款金額提高為850 萬元，三信商銀
    乃於96年7月25日撥放850萬元之貸款入蘇秋蓮之帳戶，而上
    開三信商業銀行貸款之存摺、印章、99號房屋、土地之所有
    權狀於97年7月7日之前，亦均由被告陳建文保管。三信商銀
    貸放至蘇秋蓮帳戶之850萬元，其中之7,294,993元電匯至新
    竹商銀償還原有貸款，其中253,000 元由陳建文代理填寫匯
    款申請書，匯到蘇秋蓮個人之台南縣區漁會帳戶，其中685,
    000 元由陳建文代理填寫匯款申請書，匯到中南土木包工業
    之帳戶，另20萬元由被告提領現金等情，除據被告於原審審
    理時供承屬實（見原審卷第119 頁）；復經證人即告訴人蘇
    秋蓮、蘇秋蓮之夫洪世勇原審審理時證述在卷，亦有95號房
    地之93年度執字第36231 號不動產權利移轉證書（見警卷第
    20頁、21頁）、蘇秋蓮匯款之台南縣區漁會匯款申請書（見
    警卷第30頁、31頁）、陳建文為代理人匯款253,000 予蘇秋
    蓮之存匯款申請書、提領現金20萬元之取款憑條、陳建文為
    代理人匯款685,000 予中南土木包工業之匯款申請書（見警
    卷36頁）、三信商銀客戶帳卡明細單、95號之土地建物登記
    謄本（見警卷第47頁、48頁）、99號之不動產買賣契約書（
    見警卷第62頁以下）等件在卷可稽，是此部分事實，堪予認
    定。
二、次查：
(一)、按刑法上業務侵占罪，以執行業務之人，將業務上持有他人
    之物侵占入己，致他人受損害，而得不法利益，為構成要件
    。倘執行業務之人將業務上持有他人之物轉為己有，對他人
    並無損害，而實質上又為自己所應得之物，自無業務侵占之
    可言，亦有最高法院28年上字第2376號判例及61年台非字第
    38號判決可資參照。而侵占罪成立，以擅自處分自己持有之
    他人所有物，或變更持有之意為所有之意，而逕為所有人之
    行為為其構成要件。就本件而言，其究僅屬民事糾紛，或應
    負侵占刑責，繫於被告有無意圖為自己不法所有之意圖。
(二)、關於證人即告訴人蘇秋蓮匯款予被告購買95地號房地及99地
    號房地之原因及雙方約定情節，證人即告訴人蘇秋蓮於原審
    審理時證述：投資案係洪世勇與被告洽談，如何談、如何分
    配盈餘、負擔虧損，都係洪世勇與被告洽談，其僅負責匯款
    ，不清楚盈餘如何分配，也不清楚如何負擔虧損，每間房地
    伊僅出資50萬元，剩下的貸款都由被告負責，99號也有增建
    及重新裝璜，費用亦由被告負責，未曾繳納過99號房地之水
    電費、地價稅、房屋稅或貸款等，轉貸至三信商銀後，貸款
    下來的錢應該要放在三信銀行繼續付貸款，但當初並未和被
    告講好等語（見原審卷141頁至147頁）。另證人即告訴人之
    夫洪世勇於原審審理時證述：「（所以本件你們有沒有訂書
    面的契約？）沒有，他說不用。」、「（你當初是就95號跟
    99號，就是說是這二間房子你各出資50萬？）是，我有跟他
    講。」、「（這個盈餘的部分？）盈餘都沒有，他說因為我
    一次是投資二間的話，照理說二間都要賣出去才結算盈餘，
    他才給我盈餘，我說沒關係，只要有誠心誠意要合作的話也
    沒有關係，盈餘他沒有還我。」、「（所以他跟你講說要還
    盈餘的時間點就是說你這個投資的盈餘是要二間的房子都賣
    完以後才處理？）是，都是他講的。」、「（這個850 萬元
    跟事實上你原先那個貸款並不需要850萬只要700多萬就可以
    了？）他說多貸出來的話，他要還貸款。」、「（就是說要
    還合夥的那個？）對，那間99號那間我太太的名字的那一間
    ，那一間還沒有賣出去，95號已經賣出去了，850 幾萬是多
    出來的借款要還99號，就是每個月的利息。」、「（你對於
    這個整修是怎麼樣運作、花費的部分，你了不了解？）不了
    解。」、「（因為你也不清楚他的投資金額的這個部分比例
    ，將來如果說這個房子都賣出去以後有賺錢的話，這個盈餘
    、分配比例的部分你們要怎麼樣分配？）他也沒有跟我講。
    」、「（所以你們也沒有問他出資的比例的這個部分？）沒
    有。」、「（起先你投資100 萬的時候，是因為你要投資99
    號，還是99號、95號二間？）99號跟95號二間。」、「（賺
    的時候，盈餘怎麼分配？）他沒有跟我講。」、「（所以說
    當時怎麼分配盈餘你沒有談到？）沒有。」、「（所以說你
    們當初談的時候是說95號和99號二個投資是綁在一起的，還
    是說95號的賺或賠獨立計算，99號的賺或賠獨立計算？）那
    時候講應該是在一起的。」、「（95號、99號這二件是如何
    計算盈餘？）在一起的。」、「（95號賣出去的時候，賣出
    來的價金是多少？）那時候不曉得，我只知道1000多萬元而
    已，1000出頭而已，他跟我講有盈餘70幾萬。」、「（95號
    賣出去以後，他有沒有先退還你100 萬元？）有。」、「（
    退還100 萬元那到底是算什麼樣的錢？）他跟我說那二間的
    本金。」、「（所以這種資金運用當初也沒有講就是了？）
    對。」、「（你認為說貸款850 萬元這個錢是你的錢嗎？）
    不是。」、「（你只有出100 萬，實際上需要付什麼費用、
    支付什麼費用你也不清楚嗎？）不清楚。」、「（95號他是
    怎麼買的，怎麼出資的你清楚嗎？）不清楚。」、「（99號
    買了以後，有沒有需要支付出什麼費用？）不曉得。」等語
    （見原審卷第120頁反面、121頁、122頁反面、123頁反面、
    124頁、129頁反面、132頁、134頁反面、135 頁），足認雙
    方對於本件合作投資並未訂立書面契約，而告訴人蘇秋蓮就
    本件合作投資買受95房地、99房地之出資額各為50萬元，合
    作投資事宜係全權委託被告投資，雙方未約定分配損益之成
    數，告訴人蘇秋蓮並不知被告出資額為多少，合夥期間上開
    合夥事業之裝璜、稅捐、規費、代書費、仲介費及繳納95房
    地、99房地之貸款等支出費用均由被告繳納，告訴人蘇秋蓮
    、證人洪世勇對上開各情節均不清楚乙節，應可認定。
(三)、是據證人洪世勇、蘇秋蓮上揭所為證述之內容，應認本件之
    合作投資模式，係由洪世勇與被告洽談，而告訴人方面就99
    號房地僅出資50萬元，其餘均未另為任何支出，其他所有費
    用及相關買賣之接洽均由被告負責，如貸款之繳納、房屋水
    電費、房屋過戶之規費、代書費、仲介費等，告訴人蘇秋蓮
    及夫洪世勇均不知被告出資金額若干、不知自己與被告間之
    出資比例，亦不知盈餘應如何分配；以99房地為抵押標的向
    三信商銀申請轉貸時，被告與告訴人間就該850 萬元之貸款
    除清償之前新竹商銀之貸款外，其餘款項如何動支，告訴人
    蘇秋蓮與被告間亦未曾明白約定，告訴人蘇秋蓮或其夫洪世
    勇甚且均未過問該款項如何動支，況所有銀行相關之帳戶資
    料、存摺、印章全部交由被告保管運用，是被告以蘇秋蓮名
    義用99號房地為抵押品於三信商銀貸款850 萬元之時，既係
    由告訴人蘇秋蓮全權委託被告投資，處理合作投資之一切事
    務，被告本得自由處分該貸款帳戶內之款項，自無構成任何
    侵占犯行或為自己不法所有之意圖。雖被告將貸放款項其中
    之253,000 元匯給告訴人蘇秋蓮，以清償與本件合作投資房
    地無關之個人債務（個人借貸與冷氣貨款），然告訴人蘇秋
    蓮既全權委託被告投資，對於所投資99地號房地所貸款之金
    額，被告自得自由處分上開貸款，自難僅憑事後告訴人蘇秋
    蓮主觀上認知，遽以推論被告對於自上開貸款帳戶內匯款清
    償債務之行為，有何不法所有意圖，是公訴人執此謂被告有
    為自己不法所有意圖，要無可採。
三、公訴人另以被告於警詢中承認第2 次貸款金額要花用什麼錢
    都先向蘇秋蓮提及，並經蘇秋蓮同意；且被告於95號、99號
    之房地投資，並無實質出資，於未經蘇秋蓮同意下，即逕以
    三信商銀貸放款項，償還被告個人積欠蘇秋蓮之債務253,00
    0元等情，謂被告有侵占犯行云云。惟查：
(一)、被告於警詢時固自陳：「．．．第2次貸款850萬，先還清之
    前的貸款約729 萬，加上一些我先前墊付的開銷，我有附明
    細表，我要花用什麼前都先向蘇秋蓮提及，經她同意，我都
    有記帳，且請蘇秋蓮可以來看明細，但她都說不用。」（見
    警卷第4 頁），另證人蘇秋蓮於原審審理時證稱：「（你認
    為說他裝在他們住家客廳的冷氣就是侵占你們的錢？）公款
    的錢。」、「（為什麼你會這樣認定？）因為他貸款出來的
    是要放在三信銀行那邊付房貸的錢，不應該拿來當他自己的
    錢。」、「（當初你們有講好了嗎？）沒有。」（見原審卷
    149頁反面）；「（我是問你97年7月那一天銀行通知你，你
    才對我產生懷疑，其它的在7 月之前，全部都是由我在處理
    ，你都沒有什麼意見，都沒有什麼問題，是不是？）．．．
    因為96年轉貸的時候，我知道說那個要貸850 萬，他跟我講
    有去新竹那邊知道那邊還有700 多萬要沖抵，我就知道說裡
    面還有100 多萬，因為我有大概換算一下銀行利息這樣子不
    到一年應該沒有那麼快就100多萬就用完，結果97年7月的時
    候，三信銀行打電話跟我講說沒有錢，我說奇怪裡面應該戶
    頭有錢，怎麼會沒有錢，我就叫我先生直接去找他們理論。
    」（見原審卷第142頁）。另證人洪世勇亦證稱：當時850萬
    元貸款出來，並未約定說850 萬元貸款被告不能動用，亦未
    約定資金如何運用，且被告陳建文如何運用該資金，證人洪
    世勇與其妻蘇秋蓮也不能過問乙情明確（見原審卷第131 頁
    反面），則據被告、告訴人蘇秋蓮及證人洪世勇之陳述，可
    認雖99號房地以蘇秋蓮名義向三信商銀轉貸，轉貸後之款項
    ，係全權委託由被告統籌運用，且當時告訴人與被告並未約
    定該款項不得領出，所有投資細節告訴人蘇秋蓮與其夫洪世
    勇亦均不清楚，係因嗣後於97年7 月起，被告未依約清償貸
    款，告訴人與被告始就本件投資發生爭議，是認被告所述其
    有記帳，但告訴人蘇秋蓮當時並未要求看帳目乙情，應屬可
    採，尚難以事後99號房地因未能繳交貸款，再遭銀行拍賣之
    結果，逕以推論被告於提領253,000 元之時，即有侵占之犯
    行。
(二)、公訴人另主張被告於本案之95號、99號房地投資，並未實質
    出資云云，然查本件99號房地於94年8月6日以700 萬元購買
    ，簽約金30萬元，有不動產買賣契約書可參（見警卷第63頁
    ）；95號房地於94年8月18日以809萬元向法院拍賣取得，於
    繳足價金後，於94年9月2日發權利移轉證書（見警卷第20頁
    ），95號房地有向新竹商銀辦理貸款647萬元，並於95年6月
    2日賣出，而99號房地亦向新竹商銀辦理貸款748萬元，嗣後
    於96年7月向三信商銀轉貸850萬元，是上開95號房地未賣出
    期間之房屋各期貸款，及99號房地至97年7 月前之各期貸款
    ，均由被告繳納。又告訴人蘇秋蓮及洪世勇均證述95號及99
    號之房屋有整修、增建，另參照被告提出之95號、99號二間
    房屋外觀照片（見警卷第72頁）及現金支出傳票（見警卷第
    49頁以下），可知被告確有出資整修，而房屋未賣出期間之
    所有稅捐、水電費，及房屋買賣之代書費、規費、手續費等
    ，亦均由被告支付，是被告就系爭95號、99號之出資金額雖
    與告訴人間尚有爭執，然被告對於上開合作投95地號房地及
    99地號房，確有支出上開房地之必要費用、有益費用及貸款
    ，自難依雙方未約定或不知被告出資額，據而否認被告確有
    出資之事實。而告訴人方面所支出之資金，其於94年8 月10
    日、94年8月17日分別共匯100萬元給被告（見警卷第30頁匯
    款申請書），被告於95號房地賣出後，先匯還告訴人100 萬
    元，告訴人再於95年9 月至10月分三筆共匯50萬元予被告（
    見警卷第31頁），被告與告訴人蘇秋蓮均不爭執，是認告訴
    人蘇秋蓮之出資僅50萬元，其餘費用全部由被告負責，被告
    所支付之款項，若單以99號房地於三信商銀所已支付之貸款
    本息計算（96年8 月27日起貸款息自49,472元至50,898元不
    等，被告共繳納11期，見警卷第37頁帳卡明細），已逾50萬
    元，尚不論99號房地轉貸前之貸款及其他房屋相關稅捐及整
    建費用，是公訴人認被告未有實質支出云云，顯與事實不合
    。
(三)、至於99號房地之貸款利息，由被告繳納至97年6 月23日，告
    訴人續繳至97年10月6 日，有告訴人證述及三信商銀之帳卡
    明細與99年12月6 日函覆說明在卷可稽（見原審卷24頁、60
    頁），嗣後因被告與告訴人均未繳納貸款，而經三信商銀聲
    請本院以98年度執字第12598 號給付借款事件拍賣系爭99號
    房地，最後以總價7,101,688 元拍定，並經原審調閱上開執
    行卷宗核閱屬實。告訴人亦陳述：因為當初97年7 月三信銀
    行催繳時，曾找被告溝通，可是被告表示要告訴人方面還被
    告300 萬元，經過調解委員會協調，被告亦不願解決，表示
    要讓房子拍賣，讓告訴人失去信用，調解委員建議告訴人不
    要再拿錢出來，所以告訴人才私底下去委託有巢氏仲介，並
    向被告表示95號房地之盈餘告訴人不要了，99號出資的50萬
    元也不要了，並以將99號房地過戶給被告之方式來處理，但
    被告一直要求告訴人拿錢來解決，才願意過戶，導致最後99
    號房地被銀行拍賣的情形等語（見原審卷152 頁）。是據上
    開告訴人蘇秋蓮陳述內容，可知本案係因被告未繳納97年 7
    月之貸款本息，銀行向告訴人催繳而起，且告訴人與被告因
    99號房地之投資未順利出售，告訴人投資當時，又未清楚約
    定二人之出資比例、盈餘分配、虧損分攤等條件，致生投資
    爭議，純屬民事糾紛，當循民事途徑解決，故自不得以99號
    房地嗣後之投資失利，反推論被告於96年8 月1 日提領253,
    000 元，而逕以認定係變易持有之意思而為所有之意思，而
    構成侵占犯行。
陸、綜上所述，本院認公訴人所舉證據僅足認被告有提領貸款中
    253,000 元之事實，惟不足證明被告有變易持有為所有之不
    法意圖，自難認被告上開行為，符合刑法侵占罪之構成要件
    ，是被告所辯，堪予採信，其犯罪既屬不能證明，即不得以
    侵占罪相繩。
柒、綜上各情，證人即告訴人蘇秋蓮、證人洪世勇所為上揭不利
    被告之證詞，既均有前開合理之懷疑，而難認屬實情，且又
    查無任何被告確涉犯有上開犯行之相關事證，足見證人即告
    訴人蘇秋蓮所指訴被告有於上開時、地侵占上開財物之行為
    ，並無其他補強證據以佐證其真實性，自難僅憑證人即告訴
    人蘇秋蓮、證人洪世勇上開顯有瑕疵之供述，作為被告有罪
    之唯一證據。檢察官所舉證據及法院依法定職權調查所得之
    證據，尚未達於通常一般人均不致有所懷疑之程度，被告所
    辯並無上開犯行，尚堪採信，此外復查無其他積極證據足資
    證明被告確有涉犯刑法第335條第1項之侵占罪之犯行，應認
    為不能證明被告犯罪，尚難以臆測或假設性之推論，遽以認
    定被告犯罪。是原審據以為被告無罪之諭知，本院經核原判
    決認事用法俱無不合，檢察官上訴意旨稱原判決認定事實及
    適用法律違誤，指摘原判決不當，為無理由，應予駁回其上
    訴。
據上論結，應依刑事訴訟法第368條，判決如主文。
本案經檢察官郭珍妮到庭執行職務。
中    華    民    國    100    年    9    月    28    日
                  刑事第四庭    審判長法  官  吳志誠
                                      法  官  陳珍如
                                      法  官  吳森豐
以上正本證明與原本無異。
不得上訴。
                                      書記官  岑  玢
中    華    民    國    100    年    9    月    28    日